臺灣臺東地方法院刑事判決
110年度易字第190號
公  訴  人  臺灣臺東地方檢察署檢察官
被      告  王江靜薇


選任辯護人  許仁豪律師（法扶律師）
上列被告因竊盜案件，經檢察官提起公訴（110年度偵字第2502
號），於本院準備程序進行中，被告先就被訴事實為有罪之陳述
，經檢察官聲請改依協商程序而為判決，本院裁定改行協商程序
，判決如下：
    主  文
王江靜薇犯竊盜罪，處罰金新臺幣參仟元，如易服勞役，以新臺
幣壹仟元折算壹日。
    事實及理由
一、本件犯罪事實及證據，除將檢察官起訴書犯罪事實欄原分別
    記載「溫源良」、「案經溫源良訴由臺東縣警察局關山分局
    報告偵辦」等語，更正為「温源良」、「案經臺東縣警察局
    關山分局報告偵辦」等語；證據部分應補充「被告王江靜薇
    於民國111年5月12日本院準備、協商程序時之自白（本院卷
    第96頁、第113頁）」外，其餘均引用之（如附件）。
二、本件經檢察官與被告於審判外達成協商之合意，且被告已認
    罪，其合意內容如主文所示。經查，上開協商合意並無刑事
    訴訟法第455條之4第1項所列情形之一，檢察官既聲請改依
    協商程序而為判決，本院爰不經言詞辯論，於協商合意範圍
    內為協商判決。
三、應適用之法條：刑事訴訟法第455條之2第1項、第455條之4
    第2項、第455條之8、第454條第2項，刑法第320條第1項、
    第19條第2項、第42條第3項，刑法施行法第1條之1第1項。
四、附記事項：
(一)被告因思覺失調症、焦慮症等精神疾病，領有中度身心障礙
    證明，有被告之身心障礙證明影本、關山慈濟醫院診斷證明
    書各1份可憑（偵卷第65頁、本院卷第47頁），並於102年間
    因竊盜案件，經臺灣新竹地方法院（下稱新竹地院）委託衛
    生福利部桃園醫院（下稱桃園醫院）精神鑑定結果，認被告
    精神分裂症（即思覺失調症）之病患，而其於該案行為時應
    已達依其辨識而行為之能力，呈現顯著降低等情，有桃園醫
    院精神鑑定報告書附卷可考（新竹地院102年度易字第209號
    卷第88至90頁）；又被告因上開精神病症，自106年至109年
    間分別在衛生福利部臺東醫院、屏東醫院、臺東基督教醫院
    、關山慈濟醫院、臺北榮民總醫院臺東分院、台東馬偕紀念
    醫院、義大醫院、國軍高雄總醫院屏東分院等醫療單位就診
    ，有本院110年度易字第145號卷及本院病歷資料卷附各該院
    醫院之病歷在卷可憑，嗣於110年間再另因竊盜案件，經本
    院委託關山慈濟醫院進行精神鑑定結果，認被告現實感存在
    ，不會被症狀控制，辨識行為違法能力正常，但是因疾病影
    響導致衝動控制變差等情，有關山慈濟醫院精神鑑定報告書
    可稽（本院卷第71至75頁）此外，依被告案發後於偵查中、
    本院行準備程序及審理時之應訊客觀情狀，其所陳內容大部
    分固得以針對問題回答，僅較普通人之平均程度為遜，惟其
    陳述係因受「腦波」、「冥婚對象」、「神明」之影響而為
    本案行為。據此，堪認被告為本案竊盜犯行時，雖尚未達不
    能辨識其行為違法或欠缺依其辨識而行為之能力之程度，然
    被告因受「思覺失調症」之精神障礙疾病影響，致其依其辨
    識而行為之能力顯著減低，確屬無訛，依刑法第19條第2項
    之規定，減輕其刑。
(二)按有刑法第19條第2項及第20條之原因，其情狀足認有再犯
    或有危害公共安全之虞時，於刑之執行完畢或赦免後，令入
    相當處所，施以監護。但必要時，得於刑之執行前為之，同
    法第87條第2項固定有明文，惟上開監護處分既屬國家對人
    民人身自由之干預，於適用上自須合乎比例原則之檢驗。本
    院衡酌令被告入相當處所施以監護固可有效避免其於該段期
    間內再為違法行為，以達防衛社會之目的，然被告本案竊盜
    犯行所竊取財物，大部分已發還被害人温源良，所造成財產
    法益之損害尚微，且本案竊盜之手段亦稱平和，又被告雖於
    101年至103年間雖有多次竊盜案件前科紀錄，然至110年間
    始再犯本案，已有7年未再犯竊盜案件等情，有臺灣高等法
    院被告前案紀錄表在卷可參（本院卷第15至24頁），被告於
    本院準備程序時亦供稱：現有在關山慈濟醫院持續就診，並
    按時吃藥控制病況，目前由先生負責照顧，但先生去工作時
    會叫我去大姑那邊等語（本院卷第99至100頁）。堪認被告
    雖罹有思覺失調症，然其尚能在家人敦促下遵循醫囑、定期
    回診及服藥，其家庭支持功能亦有助穩定被告病況，卷內亦
    乏其他證據足認被告有再犯或有危害公共安全之虞，尚難以
    被告有前揭情狀即遽謂其有再犯或危害公共安全之虞，是本
    院認尚無對被告宣告監護處分之必要。
(三)被告所竊得香油錢箱1個及箱內現金新臺幣3,492元，均屬其
    犯罪所得，然業經被害人領回，有贓物認領保管單可憑（偵
    卷第33頁），足認已實際合法發還被害人，爰依刑法第38條
    之1第5項規定，不予宣告沒收，附此敘明。
五、本判決除有刑事訴訟法第455條之4第1項第1款、第2款、第4
    款、第6款、第7款所定情形之一，或違反同條第2項之規定
    者外，檢察官與被告均不得上訴。
六、如有前項得上訴之情形，得自收受判決送達之日起20日內，
    向本院提出上訴書狀，上訴於第二審法院。
本案經檢察官陳金鴻提起公訴，檢察官洪清秀到庭執行職務。
中　　華　　民　　國　　111 　年　　5 　　月　　27　　日
                  刑事第二庭  法　官  姚亞儒
以上正本證明與原本無異。
本判決不得上訴。但有刑事訴訟法第455條之4第1項第1款、第2
款、第4款、第6款、第7款所定情形，或協商判決違反同條第2項
之規定者，如不服本判決，應於收受送達後20日內向本院提出上
訴書狀，並應敘述具體理由；其未敘述上訴理由者，應於上訴期
間屆滿後20日內向本院補提理由書（均須按他造當事人之人數附
繕本）。「切勿逕送上級法院」。被害人對於本判決如有不服，
請書具不服之理由狀，請求檢察官上訴，其上訴期間之計算係以
檢察官收受判決正本之日期為準。　　
                              書記官  楊姿敏　　　　　
中　　華　　民　　國　　111 　年　　5 　　月　　27　　日
附錄本案論罪科刑法條
中華民國刑法第320條
意圖為自己或第三人不法之所有，而竊取他人之動產者，為竊盜
罪，處5年以下有期徒刑、拘役或50萬元以下罰金。
意圖為自己或第三人不法之利益，而竊佔他人之不動產者，依前
項之規定處斷。
前二項之未遂犯罰之。
附件：
臺灣臺東地方檢察署檢察官起訴書
                                     110年度偵字第2502號
　　被　　　告　王江靜薇
　　　　　　　　　　　　女　47歲（民國00年0月00日生）
　　　　　　　　　　　　住屏東縣○○市○○○路00○0號
　　　　　　　　　　　　居臺東縣○○鎮○○里○○00號
　　　　　　　　　　　　國民身分證統一編號：Z000000000號
    選任辯護人  許仁豪律師(法扶律師)
上列被告因竊盜案件，業經偵查終結，認應提起公訴，茲將犯罪
事實及證據並所犯法條分敘如下：
　　　　犯罪事實
一、王汪靜薇意圖為自己不法之所有，基於竊盜之犯意，於民國
    110年8月2日7時56許，在臺東縣○○鄉○○村○○00○0號旁之土地
    公廟，徒手竊得放置在神桌上由溫源良所管領之香油錢箱1
    個（箱內有新臺幣3,492元）。嗣經溫源良發現遭竊報警處
    理，查悉上情。
二、案經溫源良訴由臺東縣警察局關山分局報告偵辦。
　　　　證據並所犯法條
一、證據清單及待證事實：
編號 證據名稱 待證事實 1 被告王汪靜薇於警詢及偵訊中之供述 被告坦承有於上開時、地拿取香油錢箱1個，惟堅詞否認有何竊盜犯行，辯稱：我是廟裡的會計，我老公是國師，他管理很多廟宇，我想管理所有的廟宇，廟中的物品都是我買的，之前土地公有跟我說，如果我沒錢就可以去拿香油錢等語。 2 證人即告訴人溫源良於警詢中之指訴 證明告訴人所管領之香油錢箱1個遭被告竊取之事實。 3 證人即被告之夫王聖樺偵查中供述、被告身心障礙證明1張。 證明被告患有憂鬱症等疾病。 4 臺東縣警察局關山分局扣押筆錄、扣押物品目錄表、贓物認領保管單、刑案現場測繪圖各1份、刑案現場照片8張及手機側錄影像燒錄光碟1片 證明被告於上開時、地竊取告訴人管領之香油錢箱1個之事實。 
二、核被告所為，係犯刑法第320條第1項之竊盜罪嫌。又被告竊
    得之香油錢箱1個（箱內有新臺幣3,492元），既已返還告訴
    人，依刑法第38條之1第5項規定，爰不予聲請宣告沒收或追
    徵，併予敘明。
三、依刑事訴訟法第251條第1項提起公訴。
  　此　致
臺灣臺東地方法院
中　　華　　民　　國　 110　　年　　8 　　月　 24 　　日
　　　　　　　　　　　　　    檢　察　官　陳金鴻
本件正本證明與原本無異
中　　華　　民　　國　 110　　年　  9 　  月　 30     日
                              書  記  官  陳靜華
附錄本案所犯法條全文
中華民國刑法第320條
意圖為自己或第三人不法之所有，而竊取他人之動產者，為竊盜
罪，處 5 年以下有期徒刑、拘役或 50 萬元以下罰金。
意圖為自己或第三人不法之利益，而竊佔他人之不動產者，依前
項之規定處斷。
前二項之未遂犯罰之。